【裁判字號】    92,交抗,755
【裁判日期】    921001
【裁判案由】    聲明異議
【裁判全文】
臺灣高等法院臺中分院刑事裁定                    九十二年度交抗字第七五五號
    抗  告  人
    即受處分人  甲○○
右抗告人因違反道路交通管理處罰條例案件，不服臺灣臺中地方法院中華民國九十二
年八月二十五日裁定（九十二年度交聲字第六六０號），提起抗告，本院裁定如左：
    主      文
抗告駁回。
    理      由
一、抗告意旨如附件抗告書所載：
二、本件原處分機關略以：抗告人即受處分人甲○○，因其駕駛車號ＧＺＰ─五八二
    號重型機車於(1)、九十一年四月九日二十時二十五分許，在台中市○區○○路處
    ，停車時間、位置、方式、車種不依規定；(2)、九十一年八月三十日十五時四十
    九分許，在台中市○○路、建成路口處，停車時間、位置、方式、車種不依規定
    ；(3)、九十二年二月七日十四時四十分許，在台中市中正公園學士路處，未依規
    定停車等之違規事實，經台中市警察局第二、第三分局員警以採證照片依法逕行
    舉發，受處分人依限期提出申訴，經向原舉發機關查證違規屬實，該站遂於九十
    二年六月十九日以裁監稽違字第裁六一─ＧＢ0000000、ＧＢ00000
    00、ＧＣ0000000號裁決書，裁處受處分人違反道路交通管理處罰條例
    第五十六條第一項第九款之規定，分別處罰鍰新台幣六百元、六百元、六百元整
    ，逾期則依違反道路交通管理事件統一裁罰標準表及裁決書處罰主文裁處，於法
    並無不合等語。抗告人即受處分人甲○○則以：曾具狀告發台中市警局違法取締
    受處分人之機車違規事件，惟迄今未積極改善道路現況及取締方式，亦無合法、
    合格、合理之機車停車位，反而濫開違規罰單三張，向原審法院聲明異議。
三、原審法院則認為按汽車（包括機器腳踏車）駕駛人停車時，有停車時間、位置、
    方式、車種不依規定之情形者，處新台幣六百元以上一千二百元以下罰鍰；又按
    汽車（包括機器腳踏車）停車時，停車時間、位置、方式及車種，如公路或警察
    機關有特別規定時，應依其規定。道路交通管理處罰條例第五十六條第一項第九
    款及道路交通安全規則第一百十二條第一項第十六款與違反道路交通管理事件統
    一裁罰標準表分別定有明文。經查：本件受處分人甲○○於上開時、地，因其駕
    駛車號ＧＺＰ─五八二號重型機車，在台中市○○路、學士路有停車時間、位置
    、方式、車種不依規定之三件違規事實，經台中市警察局第二、第三分局員警以
    採證照片分別依法逕行舉發等情，非但為受處分人於異議狀內所不爭執，並有台
    中市警察局第二、第三分局員警舉發之違反道路交通管理事件通知單三紙、採證
    照片三張與裁決書三份在卷可稽，違規事實，堪以認定。雖抗告人即受處分人於
    原審法院辯稱：曾具狀告發台中市警局違法取締受處分人之機車違規事件，惟迄
    今未積極改善道路現況及取締方式，亦無合法、合格、合理之機車停車位云云。
    惟經本院審酌卷內之採證照片及台中市警察局第二分局九十二年六月二日中分二
    交裁字第○九二○○二○九四二號函、第三分局九十二年五月二十八日中分三交
    字第○九二○○二一六三二號函顯示，受處分人之車輛確實有停車位置不依規定
    之情事。另受處分人於九十二年七月二十二日在原審法院接受訊問時亦自承：「
    （問：九十一年四月九日、九十一年八月三十日、九十二年二月七日都違規未停
    在停車格裡？）答：是的，因為我機車沒有地方停，沒有讓我們機車停的地方，
    在台中市○○路停車被開罰單，但是那邊都沒有合理的停車格，我違規應該被罰
    ，但是執法人員不公讓我們不服」等語，是受處分人於上開時、地之違規事實，
    甚為明確。再者，該處所是否曾積極改善道路現況及取締方式、有無合法、合理
    、合格之停車格一事，係屬市政交通管理之範圍，非本案審查之對象。受處分人
    上開辯解，要屬卸責之詞，殊無可取。此外，抗告人即受處分人並無提出任何對
    其有利之證據供法院參酌，原審法院經查亦無任何證據足資證明執勤警員有捏造
    事實違法取締之情事，則執勤警員本其維護交通秩序、安全職責所為之逕行舉發
    ，自應受到合法、正確而真正之推定，受處分人空言指摘原舉發不當，尚屬無據
    。從而，原處分機關據以援引上開規定，分別裁處罰鍰新台幣六百元、六百元、
    六百元整，逾期則依裁決書處罰主文規定處罰，並無不當，因而駁回抗告人之異
    議核無不合，抗告人抗告意旨（如附件抗告書所載）仍執陳前詞指摘原裁定不當
    ，為無理由，應予駁回。
四、據上論結，應依道路交通案件處理辦法第二十六條，刑事訴訟法第四百十二條，
    裁定如主文。
中      華      民      國      九十二     年     十      月     一     日
                                臺灣高等法院臺中分院刑事第四庭
                                      審判長法  官  洪  耀  宗
                                            法  官  江  德  千
                                            法  官  劉  登  俊
右正本證明與原本無異。
不得再抗告。
                                            書記官  林  水  濱
中      華      民      國      九十二     年     十      月     二     日
                                                                        Ｒ


司法院資訊處製作；財團法人民間司法改革基金會備份。
